【裁判字號】    97,訴,5430
【裁判日期】    980623
【裁判案由】    毒品危害防制條例
【裁判全文】
臺灣板橋地方法院刑事判決              97年度訴字第5430號
公  訴  人  臺灣板橋地方法院檢察署檢察官
被      告  甲○○
上列被告因違反毒品危害防制條例案件，經檢察官提起公訴（97
年度毒偵字第6207號），被告於準備程序進行中，就被訴事實為
有罪之陳述，本院告知其簡式審判程序之旨，聽取當事人意見後
，裁定由受命法官獨任依簡式審判程序審理，茲判決如下：
    主  文
甲○○施用第一級毒品，累犯，處有期徒刑壹年貳月，扣案之海
洛因壹小包（驗餘淨重貳點陸玖公克）及甲基安非他命貳小包（
驗餘淨重壹點貳玖壹參公克）均沒收銷燬，扣案之裝盛海洛因之
小外包裝袋壹個、注射針筒貳支、裝盛甲基安非他命之小外包裝
袋貳個及吸食器壹組均沒收。
    事  實
一、甲○○前因違反肅清煙毒條例案件，經臺灣高等法院81年度
    上訴字第6447號刑事判決判處有期徒刑2 年6 月確定；因違
    反麻醉藥品管理條例及肅清煙毒條例案件，經本院82年度訴
    字第1660號刑事判決分別判處有期徒刑6 月、3 年2 月確定
    ；因違反肅清煙毒條例及電信法案件，經臺灣高等法院86年
    度上訴字第4154號刑事判決分別判處有期徒刑3 年6 月、4
    月確定；因違反槍砲彈藥刀械管制條例案件，經臺灣高等法
    院87年度上訴字第5458號刑事判決判處有期徒刑4 月確定；
    因違反藥事法及毒品危害防制條例案件，經臺灣高等法院90
    年度上訴字第4153號刑事判決分別判處有期徒刑8 月、1 年
    7 月確定。上開8 罪所處之刑經接續、合併執行，歷經多次
    假釋、撤銷假釋，復經本院96年度聲減字第1169號刑事裁定
    減刑並更定應執行刑確定，而於民國96年7 月16日執行完畢
    。另其於假釋期間，因施用毒品案件，經本院94年度毒聲字
    第2412號刑事裁定令入勒戒處所觀察、勒戒，因有繼續施用
    毒品之傾向，經本院95年度毒聲字第218 號刑事裁定令入戒
    治處所施以強制戒治，於95年11月6 日執行完畢，並由臺灣
    板橋地方法院檢察署檢察官以95年度戒毒偵字第502 號為不
    起訴處分在案。詎仍不知悔改，於前開強制戒治執行完畢釋
    放後5 年內，基於施用第一級毒品海洛因及第二級毒品甲基
    安非他命之犯意，於97年7 月16日晚間9 時許，在臺北縣板
    橋市南雅夜市某遊樂場廁所內，以將海洛因及甲基安非他命
    同時置入玻璃球內燒烤吸食之方式，同時施用海洛因及甲基
    安非他命1 次。嗣其於同日晚間9 時許，在位於臺北縣板橋
    市○○路19號之地下停車場為警查獲，並扣得海洛因1 小包
    、甲基安非他命2 小包、注射針筒2 支及吸食器1 組，並得
    其同意採集尿液送驗，結果確呈海洛因代謝物嗎啡及甲基安
    非他命陽性反應，始悉上情。
二、案經臺北縣政府警察局板橋分局報告臺灣板橋地方法院檢察
    署檢察官偵查起訴。
    理  由
一、本件係經被告甲○○於準備程序當庭就被訴事實為有罪之陳
    述，經本院合議庭裁定由受命法官改依簡式審判程序審理，
    則依刑事訴訟法第273 條之2 、同法第159 條第2 項之規定
    ，不適用傳聞法則有關限制證據能力之相關規定，合先敘明
    。
二、上揭事實，業據被告於偵查及本院審理時坦承不諱，而其為
    警採集之尿液，經送請臺灣檢驗科技股份有限公司檢驗結果
    ，確呈施用第一級毒品海洛因之代謝物嗎啡及甲基安非他命
    陽性反應，有該公司濫用藥物檢驗報告及代號與真實姓名對
    照表各1 紙附卷可稽，而扣案之海洛因及甲基安非他命，經
    分別送請法務部調查局、交通部民用航空局航空醫務中心鑑
    定結果，確各含海洛因、甲基安非他命成分無訛，有該局及
    該中心之鑑定書2 紙在卷可憑，上開補強證據，已足資擔保
    被告任意性自白之真實性，核與事實相合，堪以認定。此外
    ，被告前因施用毒品案件，經本院裁定施以強制戒治，於95
    年11月6 日執行完畢，並由檢察官為不起訴處分在案，則其
    本件施用毒品罪，應依法逕行追訴處罰。
三、按海洛因及甲基安非他命為毒品危害防制條例第2 條第2 項
    第1 款、第2 款明定之第一、二級毒品，核被告施用第一級
    毒品海洛因及第二級毒品甲基安非他命之行為，係犯毒品危
    害防制條例第10條第1 項、第2 項之施用第一、二級毒品罪
    。其持有第一、二級毒品之低度行為，為施用之高度行為所
    吸收，不另論罪。被告以一行為同時觸犯2 罪名，為想像競
    合犯，應依刑法第55條規定從一重之施用第一級毒品罪處斷
    。又被告有如事實欄所示之犯罪科刑執行情形，有前述臺灣
    高等法院被告全國前案紀錄表可佐，其於徒刑執行完畢後5
    年內，故意再犯本件有期徒刑以上之罪，為累犯，應依刑法
    第47條第1 項規定加重其刑。爰審酌被告有多次毒品前案紀
    錄，猶未知警惕而再犯本案，足見其未戒除施用毒品之惡習
    ，本應予以重懲，惟念其經多次處罰已見悔意，有戒絕毒品
    之意，及其犯罪動機、手段、智識程度、犯後坦承犯行態度
    良好等一切情狀，量處如主文所示之刑。
四、扣案之海洛因1 小包（驗餘淨重2.69公克）及甲基安非他命
    2 小包（驗餘淨重1.2913公克），為查獲之第一、二級毒品
    ，均依毒品危害防制條例第18條第1 項前段規定沒收銷燬之
    。裝盛海洛因之小外包裝袋1 個及裝盛甲基安非他命之小外
    包裝袋2 個，具有防止毒品裸露、逸出及潮濕功用，與扣案
    之注射針筒2 支、吸食器1 組，均為被告所有，為便利或供
    被告施用毒品所用、所預備之物，業據被告供述在卷，均依
    刑法第38條第1 項第2 款之規定宣告沒收。
據上論斷，應依刑事訴訟法第273 條之1 第1 項、第299 條第1
項前段，毒品危害防制條例第10條第1 項、第2 項、第18條第1
項前段，刑法第11條、第47條第1 項、第55條、第38條第1 項第
2款，判決如主文。
本案經檢察官彭聖斐到庭執行職務。
中    華    民    國    98    年    6     月    23    日
                  刑事第十庭  法  官  陳正昇
以上正本證明與原本無異。
如不服本判決應於收受送達後10日內向本院提出上訴書狀，並應
敘述具體理由；其未敘述上訴理由者，應於上訴期間屆滿後20日
內向本院補提理由書（均須按他造當事人之人數附繕本）「切勿
逕送上級法院」
                              書記官  林文達
中    華    民    國    98    年    6     月    24    日
附錄本案論罪科刑法條
毒品危害防制條例第10條
施用第一級毒品者，處 6 月以上 5 年以下有期徒刑。
施用第二級毒品者，處 3 年以下有期徒刑。


司法院資訊處製作；財團法人民間司法改革基金會備份。
